臺灣臺中地方法院刑事判決
                                     110年度易字第1683號110年度易字第859號
公  訴  人  臺灣臺中地方檢察署檢察官
被      告  吳俊湧


上列被告因竊盜及詐欺等案件，經檢察官提起公訴（110年度偵
緝字第858號、110年度偵字第8554、19531、21105號），被告於
準備程序中就被訴事實為有罪之陳述，經本院合議庭裁定改由受
命法官獨任依簡式審判程序審理，並合併審理，本院判決如下：
    主  文
吳俊湧犯如附表編號1至6所示之罪，各處如附表編號1至6所示之
刑及沒收。所處有期徒刑不得易科罰金部分，應執行有期徒刑拾
月；所處拘役刑部分，應執行拘役壹佰日，如易科罰金，以新臺
幣壹仟元折算壹日。沒收部分併執行之。
    事  實
一、吳俊湧因缺錢花用，竟分別為下列犯行：
（一）吳俊湧於民國109年12月19日上午9時許，騎乘其所有車牌
      號碼000-000號普通重型機車，行經址設臺中市○○區○○路0
      段0巷000弄00號郭秀玉住處，見該住處大門未關，竟意圖
      為自己不法之所有，基於加重竊盜之犯意，侵入郭秀玉之
      住宅內，竊取郭秀玉所有置放在住宅內庭院桌上之VIVO牌
      行動電話1支，得手後旋即騎乘上開機車逃離現場，經郭
      秀玉發覺其手機遭竊，遂查看住家監視器並報警處理。嗣
      於同日某時許，吳俊湧再度返回上址，將竊得之該行動電
      話棄置在該址門口，經郭秀玉於同日下午4時許，發現該
      手機並提供警方調查(行動電話已合法發還予郭秀玉)，始
      悉上情。　　
（二）吳俊湧於109年11月30日凌晨2時45分許，在址設臺中市○
      區○○路000 號前，徒手竊取宋阿桶所有之小爐子1只，得
      手後將該物藏放在其所騎乘林有田所有之車牌號碼000-00
      0號普通重型機車之置物箱內，復騎乘該機車離去(吳俊湧
      竊取林有田機車所涉竊盜犯嫌業經檢察官另案提起公訴)
      。嗣於同年12月3日下午2時許，警方在臺中市○區○○○巷00
      0弄00號尋獲林有田之上開機車，並在該車置物箱內發現
      宋阿桶所有之小爐子，經員警自置物箱內黑色棒球帽上採
      集生物跡證送驗後，發現與吳俊湧之DNA-STR型別相符，
      因而查悉上情。　　　
（三）吳俊湧於110年4月7日凌晨1時50分許，騎乘其所有之車牌
      號碼000-000號普通重型機車，前往臺中市○○區○○路00號
      嚴煌龍之攤位前，趁嚴煌龍未及照看之際，徒手竊取嚴煌
      龍所有之東泉辣椒醬1罐、菜瓜1條、高麗菜1顆、雞蛋2包
      、香油1罐、香菇1包、豆輪1包、菜籃1個、一元硬幣共新
      臺幣（下同）500元，得手後旋即騎乘機車逃離現場。嗣
      嚴煌龍發現遭竊報警處理，經警循線調閱監視器錄影畫面
      ，始循線查獲上情。
（四）吳俊湧於110年3月16日下午5時許，未經同意即逕予侵入
      址設臺中市○○區○○路0號之室內停車場，竊取古劭斌放置
      在車牌號碼000-000號普通重型機車置物箱內之皮包1只及
      其內之500元現金、中國信託商業銀行(下稱中國信託銀行
      )卡號0000000000000000號信用卡、國泰世華銀行卡號000
      0000000000000號信用卡各1張，得手後旋即騎乘古劭斌上
      開普通重型機車離去(吳俊湧騎乘古劭斌機車所涉竊盜罪
      嫌，業經檢察官為不起訴處分確定)。
（五）吳俊湧竊得古劭斌之信用卡後，即意圖為自己不法之所有
      ，基於詐欺得利之犯意，於110年3月16日下午5時34分許
      ，至位在臺中市○○區○○○路00號之萊爾富超商吉祥店，冒
      用古劭斌之名義，持古劭斌所有之上開中國信託銀行信用
      卡消費，致便利超商之店員誤認吳俊湧係真正持卡人持卡
      消費而陷於錯誤，同意其持卡為無須簽名之小額刷卡交易
      2次，購買價值共1,000元之行動電話儲值點數。嗣吳俊湧
      食髓知味，另意圖為自己不法之所有，基於詐欺取財之犯
      意，於110年3月17日凌晨2時3分許、同日下午3時21分、3
      0分許，在臺中市○○區○○路000號楓康超市內，持古劭斌所
      有之上開國泰世華銀行信用卡，冒用古劭斌之名義，進行
      無須簽名之小額刷卡交易，致店員誤認吳俊湧係真正持卡
      人持卡消費而陷於錯誤，使吳俊湧刷卡消費，接續購買價
      值186元、70元、127元之食物一批。
（六）吳俊湧於110年3月17日晚間11時9分許，騎乘車牌號碼000
      -000號普通重型機車，至臺中市○○區○○○街0號前，基於毀
      損之故意，手持藍色鐵棒(未扣案)敲打陳建銘所有停放在
      該處之車牌號碼000-0000號自用小客車擋風玻璃，致擋風
      玻璃損壞而不堪使用。嗣經陳建銘發現車輛遭破壞報警處
      理，始悉上情。
二、案經郭秀玉、嚴煌龍、古劭斌、陳建銘訴由臺中市政府警察
    局霧峰分局；宋阿桶訴由臺中市政府警察局第三分局報告臺
    灣臺中地方檢察署檢察官偵查起訴。
    理  由
一、本件被告所犯為死刑、無期徒刑、最輕本刑為三年以上有期
    徒刑以外之罪，亦非屬高等法院管轄第一審之案件，被告於
    本院準備程序進行中，對被訴事實均為有罪之陳述，經告以
    簡式審判程序之旨，並聽取檢察官、被告之意見後，本院合
    議庭依刑事訴訟法第273條之1第1項規定，裁定改依簡式審
    判程序進行審理，是本案證據調查依刑事訴訟法第273條之2
    規定，不受同法第159條第1項、第161條之2、第161條之3、
    第163條之1及第164條至第170條規定證據能力認定及調查方
    式之限制。
二、認定犯罪事實所憑證據及理由：
（一）上開罪事實，業據被告吳俊湧於警詢、偵訊及本院審理中
      坦承不諱，核與證人即萊爾富店員林書瑞於警詢中之證述
      內容大致相符，復經證人即告訴人郭秀玉、宋阿桶、嚴煌
      龍、古劭斌、陳建銘於警詢中指述明確，並有臺中市政府
      警察局霧峰分局成功派出所110年1月29日職務報告書、贓
      物認領保管單、監視器錄影畫面翻拍照片5張、車牌號碼0
      00-000號車輛詳細資料報表、告訴人郭秀玉提出之臺中市
      政府警察局霧峰分局成功派出所受理刑事案件報案三聯單
      、受理各類案件紀錄表、臺中市政府警察局第三分局勤工
      派出所110年2月6日職務報告、109年11月30日監視器錄影
      畫面翻拍照片及尋獲車號000-000號機車現場照片共8張、
      臺中市政府警察局第三分局贓物認領保管單、臺中市政府
      警察局第三分局刑案現場勘察報告、刑案現場照片7張、
      勘察採證同意書、證物清單、證物採驗紀錄表、臺中市政
      府警察局110年1月5日中市警鑑字第1100000741號鑑定書
      、臺中市政府警察局霧峰分局成功派出所110年5月3日職
      務報告、告訴人嚴煌龍提出之臺中市政府警察局霧峰分局
      成功派出所受處理案件證明單、受理各類案件紀錄表、11
      0年4月7日監視器錄影畫面翻拍照片7張、臺中市政府警察
      局霧峰分局仁化派出所110年5月11日職務報告、告訴人陳
      建銘提出之臺中市政府警察局霧峰分局仁化派出所受理各
      類案件紀錄表、車牌號碼000-000號、XY6-661號車輛詳細
      資料報表、盜刷交易紀錄翻拍照片3張、110年3月16日、1
      7日監視器錄影畫面翻拍照片9張、被告特徵比對照片12張
      、110年3月17日騎乘XY6-661號及319-NUQ號機車監視器錄
      影畫面翻拍照片、國際汽車玻璃窗商行估價單、臺灣臺中
      地方檢察署110年7月27日下午3時13分許公務電話紀錄單
      附卷可稽，足認被告之自白與事實相符，洵堪採信。
（二）起訴書固記載被告就犯罪事實一（四）係竊取告訴人古劭
      斌所有之皮包，及皮包內不詳現金及信用卡2張，惟被告
      於本院審理中陳稱：當時其包內之現金約5、600元等語，
      而卷內無其他積極證據足資證明此部分被告所竊得現金之
      明確數額，爰依被告最有利之供述，認定就犯罪事實一（
      四）被告所竊得之皮包內現金共500元，附此敘明。
（三）綜上所述，本案事證明確，被告上開犯行均堪認定，應依
      法論科。　　　　　　
三、論罪科刑：
（一）被告就犯罪事實一（一）、（四）所為，係犯刑法第321 
      條第1 項第1 款之侵入住宅竊盜罪；就犯罪事實一、（二
      ）、（三）所為，均係犯刑法第320條第1項之竊盜罪；就
      犯罪事實一、（五）被告前後2次盜刷所為，分別係犯刑
      法第339 條第2 項詐欺得利罪、同法第339 條第1項之詐
      欺取財罪；就犯罪事實一、（六）所為，則係犯刑法第35
      4 條之毀損他人物品罪。起訴意旨認被告持告訴人古紹斌
      所有之中國信託銀行信用卡，購買行動電話儲值點數，係
      犯刑法第339 條第1項之詐欺取財罪嫌，容有未洽，惟因
      基本社會事實同一，本院已依法告知變更後之罪名，且予
      被告辯明之機會，保障其防禦權之行使，爰依刑事訴訟法
      第300條規定，變更起訴法條。
（二）被告就犯罪事實一（三）竊取告訴人嚴煌龍所有之東泉辣
      椒醬1罐、菜瓜1條、高麗菜1顆、雞蛋2包、香油1罐、香
      菇1包、豆輪1包、菜籃1個、一元硬幣共500元；就犯罪事
      實一、（五）先後2次持他人信用卡盜刷消費之行為，皆
      係各本於同一犯罪目的，在密切接近之時、地實施，且係
      侵害相同告訴人之財產法益，各舉止間之獨立性極為薄弱
      ，依一般社會健全概念，難以強行分開，在刑法評價上，
      應視為數個舉動之接續施行，故均應論以接續犯之包括一
      罪。
（三）被告就上開所犯7罪，犯意各別、行為互殊，應予分論併
      罰。
（四）又被告前於108年間，因施用毒品件，經本院108年度中簡
      字第2257號判決有期徒刑4月確定，並於109年6月2日徒刑
      執行完畢出監等情，有臺灣高等法院被告前案紀錄表附卷
      可證，其於受有期徒刑執行完畢後，5年內故意再犯本件
      有期徒刑以上之罪，為累犯，參諸被告論以累犯之前科與
      本案之犯罪類型、罪質與社會侵害程度固有不同，惟被告
      前有多次竊盜、搶奪之財產犯罪前科紀錄，其經歷數次刑
      罰之執行卻仍未心生警惕，足見前案徒刑之執行成效不彰
      ，其主觀上具特別之惡性及刑罰反應力薄弱之情形。是綜
      核全案情節，認依累犯規定加重最低本刑，並不致使被告
      所受之刑罰超過其所應負擔之罪責，對其人身自由亦不生
      過苛之侵害，無違憲法罪刑相當原則及比例原則，故依司
      法院大法官釋字第775號解釋理由書意旨、刑法第47條第1
      項規定，就被告所犯各罪，均加重其刑。
（五）爰審酌被告前有多次竊盜、搶奪之前科紀錄，此有臺灣高
      等法院被告前案紀錄表在卷可按，素行顯然非佳，歷經數
      次偵審程序及科刑宣告，猶不知謹言慎行、悛悔改過，以
      正途獲取日常所需，竟因缺錢花用再度為本件數次竊盜犯
      行，復持竊得之信用卡至超商消費，並持鐵棒損壞他人車
      輛擋風玻璃，使告訴人蒙受財產損失，顯見其未能尊重他
      人之財產權，法紀觀念薄弱，同時危害社會治安；又被告
      迄今仍未與告訴人達成和解，賠償渠等損失以獲取諒解，
      所為殊值非難；惟考量被告犯後始終坦承犯行，態度尚可
      ，兼衡被告之犯罪動機與目的、犯罪手段、所竊財物價值
      及盜刷消費金額、告訴人之損失，暨其於本院審理時自陳
      國中畢業之智識程度、打零工維生、月收入約10,000多元
      、未婚、整體經濟狀況勉持等語之經濟、家庭生活狀況等
      一切情狀，量處如附表所示之刑，並斟酌被告所犯各罪態
      樣、侵害法益之異同、各次犯行時間、空間之密接程度，
      就附表編號1、4所示有期徒刑不得易科罰金之部分、附表
      編號2、3、5所示拘役刑部分，各定其應執行之刑如主文
      所示，另就得易科罰金之部分，均諭知易科罰金之折算標
      準。
四、沒收部分：
（一）被告所竊告訴人嚴煌龍所有之東泉辣椒醬1罐、菜瓜1條、
      高麗菜1顆、雞蛋2包、香油1罐、香菇1包、豆輪1包、菜
      籃1個、一元硬幣共500元；告訴人古劭斌所有之皮包1只
      、現金500元，及其盜刷信用卡購得價值1,000元之行動電
      話儲值點數、價值合計383元之食物一批，俱屬其實際犯
      罪所得，而被告於本院審理中供稱該等財物皆已食用或花
      用殆盡，迄今尚未賠償告訴人等語，堪認犯罪所得尚未合
      法發還予被害人，爰依刑法第38條之1第1項前段、第3項
      規定，宣告沒收之，並於全部或一部不能沒收或不宜執行
      沒收時，追徵其價額。
（二）至被告竊得告訴人郭秀玉所有之行動電話1支、告訴人宋
      阿桶所有之小爐子1只，固屬其實際之犯罪所得，惟該等
      物品均已由告訴人郭秀玉、宋阿桶領回，此有贓物認領保
      管單附卷可憑，足認此等犯罪所得均已合法發還予被害人
      ；另被告所竊告訴人古劭斌所有之信用卡2張，均為個人
      專屬物品，可掛失重新申辦，價值俱不在物品形體本身，
      財產價值尚屬低微，欠缺刑法上之重要性；又被告為犯罪
      事實一（六）毀損犯行所用之鐵棒1支，未經扣案，茲審
      酌該物品並非違禁物或其他法定應沒收之物，屬一般日常
      生活中常見之物品，價值不高，亦無法律上特殊之重要性
      ，爰依刑法第38條之2第2項規定，就上開物品均不予宣告
      沒收，附此敘明。
據上論斷，應依刑事訴訟法第273 條之1 第1 項、第299 條第 1
項前段、第300條，刑法第320條第1項、第321 條第1 項第1 款
、第339 條第1 項、第2 項、第354條、第47條第1 項、第51條
第5 款、第6款、第41條第1 項前段、第38條之1 第1 項前段、
第3 項，刑法施行法第1 條之1 第1 項，判決如主文。
本案經檢察官蔣志祥提起公訴，檢察官王淑月到庭執行職務。
中　　華　　民　　國　　110 　年　　10　　月　　29　　日
                  刑事第一庭    法  官  路逸涵
以上正本證明與原本無異。
如不服本判決應於收受送達後20日內向本院提出上訴書狀，並應
敘述具體理由；其未敘述上訴之理由者，應於上訴期間屆滿後20
日內向本院補提理由書（均須按他造當事人之人數附繕本）「切
勿逕送上級法院」。
告訴人或被害人如不服判決，應備理由具狀向檢察官請求上訴，
上訴期間之計算，以檢察官收受判決正本之日起算。
                                書記官  王崑煜
中　　華　　民　　國　　110 　年　　10　　月　　29　　日
附錄本案論罪科刑法條全文
中華民國刑法第320條
意圖為自己或第三人不法之所有，而竊取他人之動產者，為竊盜
罪，處5年以下有期徒刑、拘役或50萬元以下罰金。
意圖為自己或第三人不法之利益，而竊佔他人之不動產者，依前
項之規定處斷。
前二項之未遂犯罰之。

中華民國刑法第321條
犯前條第1項、第2項之罪而有下列情形之一者，處6月以上5年以
下有期徒刑，得併科50萬元以下罰金：
一、侵入住宅或有人居住之建築物、船艦或隱匿其內而犯之。
二、毀越門窗、牆垣或其他安全設備而犯之。
三、攜帶兇器而犯之。
四、結夥三人以上而犯之。
五、乘火災、水災或其他災害之際而犯之。
六、在車站、港埠、航空站或其他供水、陸、空公眾運輸之舟、
    車、航空機內而犯之。
前項之未遂犯罰之。
中華民國刑法第339條
（普通詐欺罪）
意圖為自己或第三人不法之所有，以詐術使人將本人或第三人之
物交付者，處5年以下有期徒刑、拘役或科或併科50萬元以下罰
金。
以前項方法得財產上不法之利益或使第三人得之者，亦同。
前二項之未遂犯罰之。

中華民國刑法第354條
毀棄、損壞前二條以外之他人之物或致令不堪用，足以生損害於
公眾或他人者，處2年以下有期徒刑、拘役或1萬5千元以下罰金
。
附表：
編號 犯罪事實  宣告刑（含主刑及沒收） 1 犯罪事實欄一（一） 吳俊湧犯侵入住宅竊盜罪，累犯，處有期徒刑柒月。 2 犯罪事實欄一（二） 吳俊湧犯竊盜罪，累犯，處拘役參拾日，如易科罰金，以新臺幣壹仟元折算壹日。 3 犯罪事實欄一（三） 吳俊湧犯竊盜罪，累犯，處拘役肆拾日，如易科罰金，以新臺幣壹仟元折算壹日。未扣案之犯罪所得東泉辣椒醬壹罐、菜瓜壹條、高麗菜壹顆、雞蛋貳包、香油壹罐、香菇壹包、豆輪壹包、菜籃壹個、一元硬幣共新臺幣伍佰元均沒收，於全部或一部不能沒收或不宜執行沒收時，追徵其價額。 4 犯罪事實欄一（四） 吳俊湧犯侵入住宅竊盜罪，累犯，處有期徒刑柒月。未扣案之犯罪所得皮包壹只、現金新臺幣伍佰元均沒收，於全部或一部不能沒收或不宜執行沒收時，追徵其價額。 5 犯罪事實欄一（五） 吳俊湧犯詐欺得利罪，累犯，處拘役肆拾日，如易科罰金，以新臺幣壹仟元折算壹日。未扣案之犯罪所得價值新臺幣壹仟元之行動電話儲值點數沒收，於全部或一部不能沒收或不宜執行沒收時，追徵其價額。   吳俊湧犯詐欺取財罪，累犯，處拘役參拾日，如易科罰金，以新臺幣壹仟元折算壹日。未扣案之犯罪所得價值合計新臺幣參佰捌拾參元之食物壹批均沒收，於全部或一部不能沒收或不宜執行沒收時，追徵其價額。 6 犯罪事實欄一（六） 吳俊湧犯毀損他人物品罪，累犯，處有期徒刑參月，如易科罰金，以新臺幣壹仟元折算壹日。